臺灣新竹地方法院刑事判決　　　　　　 100年度易緝字第10號
公　訴　人　臺灣新竹地方法院檢察署檢察官
被　　　告　曹正琳
上列被告因賭博案件，經檢察官提起公訴（96年度偵字第5871號
、97年度偵字第516 號等），本院裁定適用簡式審判程序，判決
如下：
    主  文
曹正琳共同犯圖利聚眾賭博罪，處有期徒刑陸月，如易科罰金，
以新臺幣壹仟元折算壹日。
    事實及理由
一、犯罪事實：
（一）曹正琳與姓名年籍不詳之成年男子、潘仕偉、顏清霖、李
      清聰（潘仕偉、顏清霖、李清聰業經本院另案以97年度易
      字第402號判決各處有期徒刑4月，均緩刑2年確定），共
      同基於提供賭博場所及聚眾賭博之犯意聯絡：由曹正琳取
      得「天下運動網站」之「總代理」帳號、密碼後，自民國
      95年1月起至同年96年9月28日查獲止，由潘仕偉提供其所
      承租位於新竹縣竹東鎮○○路○段73巷90號旁之鴿舍，作
      為簽賭之地點，顏清霖、李清聰則取得「代理商」權限，
      共同經營「天下運網站」運動競賽簽賭網站，在該網站之
      公眾得以出入之場所，供不特定人上網簽賭中華大聯盟職
      業棒球賽、美國大聯盟職業棒球賽等運動競賽，並以各該
      運動競賽之勝負為條件，以聚眾賭博財物。曹正琳招募顏
      清霖、李清聰等人，顏清霖再招募黃錦志等人，李清聰招
      募鄭嘉豪、蔡建泰、韋長志、賴世忠（黃錦志、鄭嘉豪、
      蔡建泰、韋長志、賴世忠另為緩起訴處分）等人，提供其
      下線帳號、密碼，由賭客自行上網簽賭。其賭博方式係以
      職業棒球隊或各國球類所舉行之比賽輸贏為賭注，依每日
      職棒賽程，在賽前評估對戰球隊實力開出讓盤分數，並設
      定臺灣職業棒球隊或各國職棒、球類比賽所設理賠比率後
      ，提供不特定賭客以電話下注或以帳號及密碼登入上開網
      站網頁上下注，每注賭資新臺幣（下同）1萬元，賭客簽
      中者即可領取賽前所定賠率計算之賭金（即扣除500元至
      700元不等之手續費），未簽中者，所繳之賭資即歸該網
      站經營之姓名年籍不詳之人所有，曹正琳、顏清霖可從中
      朋分百分之九十三，李清聰則朋分百分之五十。約每週與
      賭客計算，以此聚眾並提供賭博場所而與賭客賭博。
（二）曹正琳與潘仕偉及姓名年籍不詳之成年男子，以同上開賭
      博犯意，自95年初某日起至96年9月28日止，由曹正琳向
      該不詳成年男子購入「聲寶運動網站」之帳號、密碼，在
      潘仕偉所提供上開鴿舍，經營職棒簽賭。曹正琳提供帳號
      、密碼給蔡世昌等賭客（蔡世昌部分經本院另案以97年度
      易字第402 號判決處罰金新臺幣5000元），在該網站之公
      眾得以出入之場所，上網簽賭中華大聯盟職業棒球賽、美
      國大聯盟職業棒球賽等運動競賽，並以各該運動競賽之勝
      負為條件賭博財物，賭博之方式與上述方式相同。
（三）嗣於96年9 月28日經法務部調查局新竹市調查站持本院所
      核發之搜索票，在新竹縣竹東鎮○○路○ 段73巷90號及相
      鄰之新竹縣竹東鎮○○○段290-52、290-73、290-274、
      290-275 、320-8、320-82地號土地上之鴿舍扣得如附表
      編號一至九所示之物。在曹正琳位於新竹市○○路227號2
      樓住處扣得附表編號十至十二所示之物。
（四）案經法務部調查局新竹市調查站、新竹市警察局第一分局
      報告臺灣新竹地方法院檢察署檢察官偵查起訴。
二、程序方面：本件被告曹正琳所犯意圖營利聚眾賭博罪，非死
    刑、無期徒刑、最輕本刑為3年以上有期徒刑之罪，或高等
    法院管轄第一審之案件，被告曹正琳於本院準備程序進行中
    ，就被訴事實為有罪之陳述，合於刑事訴訟法第273條之1第
    1 項之規定，爰改行簡式審判程序，先此敘明。
三、認定犯罪事實所根據的證據及理由：
（一）被告曹正琳於偵查中及本院準備程序、簡式審判程序之自
      白。
（二）證人即共同被告潘仕偉、顏清霖、李清聰、蔡世昌於偵查
      中及本院之陳述。
（三）證人黃錦志、鄭嘉豪、蔡建泰、賴世忠、韋長志於偵查中
      之證述。
（四）以被告曹正琳帳號、密碼進入「天下運動網站」所列印之
      總代理、代理商之拆帳比例及下注明細表。
（五）依被告曹正琳等人權限所製作之脈絡表一紙：同上。
（六）被告曹正琳以手機傳送網站帳號、密碼之簡訊給證人蔡世
      昌之畫面照片。
（七）如附表所示之物扣案。
四、論罪科刑：
（一）核被告曹正琳所為係犯刑法第268 條前段意圖營利供給賭
      博場所罪、同條後段意圖營利聚眾賭博罪，及刑法第 266
      條第1 項前段賭博罪。被告曹正琳與該姓名年籍不詳之成
      年男子、潘仕偉、顏清霖、李清聰等人，具有犯意聯絡及
      行為分擔，均為共同正犯。
（二）被告曹正琳經營職棒簽賭網站，聚集不特定之人簽賭下注
      ，並藉此抽頭牟利，此種意圖營利供給賭博場所、聚眾賭
      博之犯罪型態，本質上乃均具有反覆、延續之特質，依社
      會通念，即應屬學理上所稱具有營業性之重複特質之「集
      合犯」，均應認僅成立實質上一罪。
（三）被告曹正琳以一個賭博犯意決定所達成同一犯罪行為，而
      同時觸犯上述3 罪名，為想像競合犯，應從一重論以罪質
      較重之意圖營利聚眾賭博罪。
（四）爰審酌被告曹正琳正值青壯，不思以正當手法賺錢，經營
      職棒簽賭網站營利，敗壞社會風氣，鼓勵投機倖進，被告
      素行普通，專科畢業，家境小康，坦承犯行，犯罪後態度
      良好，檢察官具體求處有期徒刑6 月，本院認為求刑適當
      等一切情狀，量處如主文所示之刑，並諭知易科罰金之折
      算標準，以資懲儆。
（五）如附表所示扣案之物業經執行沒收，有本院公務電話紀錄
      表附卷為憑（100年度易緝字第10號卷第8頁），爰不再宣
      告沒收。
五、適用法律依據：刑事訴訟法第273條之1第1項、第299條第1
    項前段，刑法第28條、第268條、第266條第1項前段、第55
    條前段、第41條第1項前段，刑法施行法第1條之1第1項、第
    2項前段，判決如主文。
本案經檢察官邱志平到庭執行職務。
中    華    民    國  100    年    10    月    21    日
                  刑事第五庭 法  官  黃美盈
以上正本證明與原本無異。
如不服本判決應於收受本判決後10日內向本院提出上訴書狀，上
訴書狀應敘述具體理由。上訴書狀未敘述上訴理由者，應於上訴
期間屆滿後20日內補提理由書狀於本院（均須按他造當事人之人
數附繕本）「切勿逕送上級法院」。
中    華    民    國  100    年    10    月    21    日
                             書記官  吳美雲
附錄論罪科刑法條：
刑法第266條（普通賭博罪與沒收物）
在公共場所或公眾得出入之場所賭博財物者，處1 千元以下罰金
。但以供人暫時娛樂之物為賭者，不在此限。
當場賭博之器具與在賭檯或兌換籌碼處之財物，不問屬於犯人與
否，沒收之。
刑法第268條（圖利供給賭場或聚眾賭博罪）
意圖營利，供給賭博場所或聚眾賭博者，處3年以下有期徒刑，
得併科3千元以下罰金。
附表：
┌──┬──────────┬──┬────────┐
│編號│名           稱     │數量│在何處查扣      │
├──┼──────────┼──┼────────┤
│ 一 │電腦（含螢幕）      │2台 │潘仕偉所承租鴿舍│
│ 二 │傳真機              │2臺 │同上            │
│ 三 │錄音帶及錄音機      │7卷 │同上            │
│ 四 │職棒紙盤簽單        │9張 │同上            │
│ 五 │賭博網站帳號及密碼  │5張 │同上            │
│ 六 │現場電腦列印螢幕資料│3張 │同上            │
│ 七 │匯款單              │10張│同上            │
│ 八 │隨身碟              │1只 │同上            │
│ 九 │本票及支票          │5張 │同上            │
├──┼──────────┼──┼────────┤
│ 十 │電腦主機            │1台 │曹正琳住處      │
│十一│存摺                │7本 │同上            │
│十二│手機及SIM卡         │5支 │同上            │
└──┴──────────┴──┴────────┘